【裁判字號】    98,交簡上,1
【裁判日期】    980707
【裁判案由】    過失致死
【裁判全文】
臺灣臺東地方法院刑事判決             98年度交簡上字第1號
上  訴  人  臺灣臺東地方法院檢察署檢察官
被      告  乙○○
上列上訴人因被告過失致死案件，不服本院98年度東交簡字第8
號，中華民國98年1月6日第一審簡易判決（聲請簡易判決處刑
案號：臺灣臺東地方法院檢察署97年度偵字第2398號）提起上訴
，本院管轄之第二審合議庭判決如下：
    主  文
上訴駁回。
乙○○緩刑貳年。
    犯罪事實及理由
一、本案經本院第二審審理結果，認原審以被告乙○○所為係犯
    刑法第276條第2項業務過失致死罪，判處有期徒刑6月，如
    易科罰金，以新臺幣1千元折算1日。其認事用法均無違誤，
    應予維持，並引用第一審判決書所記載之事實、證據及理由
    （如附件）。
二、上訴意旨略以：原審未查明警方報案紀錄單最先報案人係被
    告或路人，僅憑員警事後筆錄記載即認被告自首，依刑法62
    條減輕其刑，有判決理由不備之違法; 被告肇事後未賠償分
    文，犯罪後態度不佳，原審判處被告有期徒刑6月，尚難甘
    服等語。
三、按量刑輕重，係屬事實審法院得依職權自由裁量之事項，苟
    已斟酌刑法第57條各款所列情狀而未逾越法定刑度，不得遽
    指為違法，最高法院72年臺上字第6696號、75年臺上字第70
    33號判例著有明文；且在同一犯罪事實與情節，如別無其他
    加重或減輕之原因，下級審量定之刑，亦無過重或失輕之不
    當情形，則上級審法院對下級審法院之職權行使，原則上應
    予尊重（最高法院85年度臺上字第2446號裁判參照）。
四、上訴人於本院第二審準備程序中表示，對於原審判決有關自
    首的部分不再爭執 (見本院卷第47頁)。再被告前未曾受有
    期徒刑以上刑之宣告，此有臺灣高等法院被告前案紀錄表在
    卷可稽，被告僅因一時失慮，觸犯刑章，經此偵審程序，當
    知所惕勵，應無再犯之虞，且被告於本院審理中，已與被害
    人家屬丙○○等人達成和解，並已履行和解條件等情，有本
    院民事調解結果報告1紙附卷足憑，本院因認對被告所宣告
    之刑，以暫不執行為適當，爰併宣告緩刑2年，以啟自新。
據上論斷，應依刑事訴訟法第455條之1第1項、第3項、第368條
、第373條，刑法第74條第1項第1款，判決如主文。
本案經檢察官甲○○到庭執行職務。
中    華    民    國    98    年    7    月    7    日
                  刑事第四庭    審判長法  官  馬培基
                                      法  官  康文毅
                                      法  官  李俊彬
以上正本證明與原本無異。
本件不得上訴。
                                      書記官  陳憶萱
中    華    民    國    98    年    7    月    7    日
附錄論罪科刑法條：
中華民國刑法第276條
（過失致死罪）
因過失致人於死者，處 2 年以下有期徒刑、拘役或 2 千元以下
罰金。
從事業務之人，因業務上之過失犯前項之罪者，處 5 年以下有期
徒刑或拘役，得併科3千元以下罰金。


司法院資訊處製作；財團法人民間司法改革基金會備份。
